臺灣雲林地方法院刑事判決
111年度交訴字第67號
公  訴  人  臺灣雲林地方檢察署檢察官
被      告  陳立達



上列被告因過失致死案件，經檢察官提起公訴（111年度調偵字
第175、176號），因被告於準備程序中，就被訴事實為有罪之陳
述，經告知簡式審判程序之旨，並聽取當事人之意見後，經合議
庭裁定由受命法官獨任進行簡式審判程序，並判決如下：
    主　　　文
陳立達因過失致人於死，處有期徒刑伍月，如易科罰金，以新臺
幣壹仟元折算壹日。
　　事實及理由
壹、犯罪事實：
一、陳立達於民國110年9月24日17時6分許，駕駛車牌號碼0000-
    00號自用小貨車，沿雲林縣崙背鄉崙前村某產業道路由西往
    東方向行駛，行經上開產業道路崙前13西15K1555DB35號電
    桿旁之無號誌之交岔路口時，本應注意上開路段設有減速標
    線，應减速慢行，作隨時停車之準備，而當時天候晴，暮光
    ，柏油路面乾燥無缺陷，無障礙物及視距良好等情，並無不
    能注意之情事，竟疏未注意，貿然駛入上開路口，適有李應
    訂騎乘車牌號碼000-000號普通重型機車，沿與上開產業道
    路垂直之雲林縣崙背鄉崙前村某產業道路由北往南方向行駛
    ，行經上開路口時，亦疏未注意上開路段設有減速標線，左
    方車應暫停讓右方車先行，即貿然駛入上開路口，2車因而
    發生碰撞，李應訂因而人車倒地，致其受有頭部外傷合併顱
    內出血、顱骨骨折併中樞神經衰竭、右側多處肋骨骨折併氣
    胸等傷害，經送醫急救治療後，仍於110年9月25日20時47分
    許，因上開交通事故引發多重器官衰竭死亡。
二、案經李應訂之子女李青樺、李靜芳及李宗勲委請林倍志律師
    訴由雲林縣警察局西螺分局報告臺灣雲林地方檢察署檢察官
    偵查起訴。　　
貳、證據名稱：　
  被告陳立達於本院審理時之自白（本院卷第67頁、第74頁）
    。
  道路交通事故現場圖、道路交通事故調查報告表㈠、㈡（警
　  卷第11頁至第13頁）。
  道路交通事故照片26張（警卷第14頁至第26頁）。
  現場照片6張（警卷第27頁至第29頁）。
  相驗照片18張（警卷第31頁至第35頁）。
  車輛詳細資料報表2份（警卷第39頁至第40頁）。
　　⒈9378-JB號自用小貨車（警卷第39頁）。
　　⒉CX3-502號普通重型機車（警卷第40頁）。
  道路交通事故肇事人自首情形紀錄表1紙（警卷第43頁）。
  彰化基督教醫療財團法人彰化基督教醫院診斷書、法醫參考
    病歷資料1份（警卷第45頁至第46頁）。
  相驗筆錄（相卷第95頁）。
  相驗屍體證明書（相卷第109頁）
  臺灣雲林地方檢察署檢驗報告書（相卷第113頁至第135頁）
  交通部公路總局嘉義區監理所110年12月21日嘉監鑑字第110
　　0263236號函暨嘉雲區車輛行車事故鑑定會鑑定意見書1份（
    偵卷第41頁至第44頁）。
  交通部公路總局111年2月16日路覆字第1110000076號函暨車
    輛行車事故鑑定覆議會覆議意見書1份（偵卷第55頁至第59
    頁）。
參、認定犯罪事實之理由：
一、汽車行駛至無號誌交岔路口，應減速慢行，作隨時停車之準
    備，道路交通安全規則第93條第1項第2款，定有明文。被告
    既然駕車上路，對上揭規定，自難諉為不知，並負有遵守之
    注意義務，復以事故發生當時，天候晴，暮光，柏油路面乾
    燥無缺陷，無障礙物及視距良好等情，此有道路交通事故調
    查報告表之記載可證，足見斯時客觀上並無不能注意之情事
    ，詎被告疏未注意及此，因而肇致本件事故發生，被告之過
    失甚明。又本案車禍經送交通部公路總局嘉義區監理所嘉雲
    區車輛行車事故鑑定會及交通部公路總局車輛行車事故鑑定
    覆議會鑑定，同認為：「一、李應訂駕駛普通重型機車，行
    經劃有減速標線之無號誌交岔路口，左方車未暫停讓右方車
    先行，為肇事主因。二、陳立達駕駛自用小貨車，行經劃有
    減速標線之無號誌交岔路口，未減速慢行，作隨時停車之準
    備，為肇事次因。」等語，有上開鑑定意見書及覆議意見書
    各1份在卷可參，亦認被告對於本案車禍事故之發生，確有
    上開過失，與本院採相同之認定。準此，被告之過失行為與
    被害人李應訂死亡間，確有相當因果關係，應無疑義。
二、綜上所述，本案事證明確，被告犯行堪以認定，應依法論罪
    科刑。
肆、論罪科刑之理由：
一、核被告陳立達所為係犯刑法第276條之過失致人於死罪。
二、被告於本件車禍肇事後，在偵查機關或有偵查犯罪職權之公
    務員尚未發覺其犯罪前，即親自打電話向警察機關報案，並
    在現場等候警察前來處理，當場承認其為肇事人，有被告警
    詢筆錄及雲林縣警察局西螺分局崙背分駐所道路交通事故肇
    事人自首情形紀錄表1紙在卷可參，合於自首之要件，爰依
    刑法第62條前段規定，減輕其刑。
三、爰審酌被告未能確實遵守交通安全規則，未善盡注意義務，
    導致本件車禍發生之過失情節，使被害人李應訂傷重不治死
    亡，其犯罪所生損害難謂輕微，且使被害人李應訂之親人承
    受天人永隔之痛，所為應予非難；另考量被告於本院審理時
    坦承犯行，犯後態度良好，且就本件車禍之肇責為次因。惟
    因雙方對和解金額尚無共識而未能達成和解，告訴人僅先領
    取汽車強制險之理賠金額，兼衡被告自陳從事甜點、麵包之
    揉麵團工作、月收入約2萬5000元、高職畢業之教育程度、
    未婚，目前居住在工作地點之家庭生活狀況等一切情狀，量
    處如主文所示之刑，並諭知易科罰金之折算標準。
伍、應適用之法律（僅引程序法）：
　　刑事訴訟法第273條之1第1項、第299條第1項前段、第310條
    之2、第454條。
本案經檢察官王宥棠偵查起訴，檢察官黃立宇到庭執行職務。
中　　華　　民　　國　　111 　年　　11　　月　　22　　日
                  刑事第四庭    法  官  吳昆璋
以上正本證明與原本無異。　　　　　　　　　　　
如不服本判決應於收受判決後20日內向本院提出上訴書狀，並應
敘述具體理由；其未敘述上訴理由者，應於上訴期間屆滿後20日
內向本院補提理由書（均須按他造當事人之人數附繕本）。「切
勿逕送上級法院」。　　　　
告訴人或被害人如對於本判決不服者，應具備理由請求檢察官上
訴，其上訴期間之計算係以檢察官收受判決正本之日期為準。
                                書記官  詹惠如
中　　華　　民　　國　　111 　年　　11　　月　　22　　日